臺灣臺北地方法院刑事判決　　　　　　　　94年度易字第85號
公　訴　人　臺灣臺北地方法院檢察署檢察官
被　　　告　甲○○
上列被告因違反毒品危害防制條例案件，經檢察官提起公訴（九
十三年度毒偵字第二四八八號），本院判決如下：
    主  文
甲○○施用第二級毒品，累犯，處有期徒刑參月，如易科罰金，
以參佰元折算壹日。
    事  實
一、甲○○前因施用毒品案件，經觀察、勒戒後，認無繼續施用
    毒品之傾向，於民國九十年一月十一日釋放，而由臺灣臺北
    地方法院檢察署檢察官以九十年度毒偵字第一○六號為不起
    訴處分確定；另其前於八十八年八月間，因竊盜案件，經本
    院判處有期徒刑三月，緩刑三年確定，嗣於九十一年間撤銷
    緩刑；復因偽造文書及違反毒品危害防制條例案件，先後經
    本院於九十一年二月十四日以九十年度訴字第九一九號判處
    有期徒一年、於九十二年二月二十一日以九十二年度簡字第
    三四四號判處有期徒刑六月、於九十二年五月五日以九十年
    度易字第三四一號判決有期徒刑四月確定在案；上開四案件
    合併應執行有期徒刑一年十一月，甫於九十三年六月九日執
    行完畢。詎其猶不思悛悔，竟基於施用第二級毒品安非他命
    之犯意，於九十三年九月六日二十時為警逮捕後採集尿液時
    回溯九十六小時內之某時（不包括為警逮捕後至採集尿液前
    之期間），在某不詳處所，以將安非他命置於電燈泡內燒烤
    使之產生煙霧後吸食之方式，施用第二級毒品安非他命，嗣
    於九十三年九月六日二十時許，在臺北市○○街四七巷三之
    四號一樓為警查獲。
二、案經臺北縣政府警察局中和分局報請臺灣臺北地方法院檢察
    署檢察官偵查起訴。
    理  由
一、訊據被告甲○○矢口否認有何施用第二級毒品安非他命之犯
    行，辯稱：伊並未施用安非他命，警方所採集之尿液，雖為
    其所親自排放，但其在排放尿液到封緘尿液之該段期間中，
    並非全程親眼目睹尿液之存放，故伊不清楚伊之尿液裡是否
    被加入他人之尿液或是安非他命云云。惟查：
（一）被告曾於警詢時供稱：「（問：你是否有吸食安非他命毒
      品？）有」、「（問：你如何吸食安非他命毒品？）我將
      少許之安非他命置於玻璃球內，用火燻烤使其產生煙霧，
      再將煙霧吸入體內」等語（見九十三年度毒偵字第二四八
      八號卷第七頁反面），顯見被告確自承有吸食安非他命無
      訛。雖其於偵查及本院審理時辯稱：伊上開回答係表示伊
      先前有施用安非他命，因為伊之前有施用毒品之前科，非
      表示其本次亦有施用云云。然依上開警詢問題觀之，並非
      在詢問被告之前科，且該次筆錄係在被告於九十三年九月
      六日為警查獲後所接續製作，顯係就本件犯行為詢問，故
      被告上開辯稱，顯係卸責之詞，不足採信。
（二）被告於九十三年九月六日為警查獲後所採集之尿液，經送
      臺灣檢驗科技股份有限公司以ＥＩＡ酵素免疫分析法初步
      檢驗，復依氣相層析質譜議法確認檢驗結果，均呈安非他
      命陽性反應，有該公司於九十三年九月二十三日出具之濫
      用藥物尿液檢驗報告、臺北縣政府中和分局毒品危害防制
      條例案件犯嫌尿液對照表各一紙在卷可稽（見九十三年度
      毒偵字第二四八八號卷第六頁、第十四頁），益徵被告確
      有施用安非他命。被告雖辯稱：伊之尿液可能遭人添加他
      人尿液或安非他命云云，惟被告既未能確定其尿液果係遭
      人添加尿液或安非他命，亦未能指明何人為之，而其於警
      詢時又供稱：「（問：警方所採集的尿液貳瓶是否你親自
      清洗、施放或裝填的？）是」等語，是其上開臆測之詞，
      亦不足以為其有利之認定。
（三）綜上，被告辯稱均不可採，本件事證明確，被告犯行堪予
      認定，應依法論科。
二、按施用第二級安非他命後會影響記憶能力及自主神經系統，
    判斷力及意志力亦均受限制，甚至引起精神錯亂，抑制呼吸
    ，並具有成癮性、濫用性，戒解不易，嚴重戕害人之身心健
    康，危害社會，是毒品危害防制條例第二條第二項第二款將
    之列為第二級毒品，不得非法施用、持有。故核被告所為，
    係犯毒品危害防制條例第十條第二項施用第二級毒品安非他
    命罪。其施用第二級毒品安非他命行為前所持有之第二級毒
    品安非他命，意在供己施用，其持有之低度行為應為施用之
    高度行為吸收，不另論罪。又被告前於八十八年八月間，因
    竊盜案件，經本院判處有期徒刑三月，緩刑三年確定，嗣於
    九十一年間撤銷緩刑；復因偽造文書及違反毒品危害防制條
    例案件，先後經本院於九十一年二月十四日以九十年度訴字
    第九一九號判處有期徒一年、於九十二年二月二十一日以九
    十二年度簡字第三四四號判處有期徒刑六月、於九十二年五
    月五日以九十年度易字第三四一號判決有期徒刑四月確定在
    案；上開四案件合併應執行有期徒刑一年十一月，甫於九十
    三年六月九日執行完畢，此有臺灣高等法院被告前案紀錄表
    在卷可參（見本院卷第四至十三頁），其於五年內再犯本件
    有期徒刑以上之罪，為累犯，應依刑法第四十七條加重其刑
    。爰審酌被告正值青壯年，不思上進，且前已因施用毒品案
    件，經觀察、勒戒（此參臺灣高等法院被告全國前案紀錄表
    即明），卻未能把握自新機會徹底戒除施用毒品之惡習，仍
    再施用足以導致人體機能發生依賴性、成癮性及抗藥性等障
    礙之第二級毒品安非他命，戕害自身健康，漠視法令禁制，
    且犯後未能坦承犯行，犯後態度不佳，兼衡其犯罪動機、手
    段、施用毒品之次數等一切情狀，量處如主文所示之刑，並
    諭知易科罰金之折算標準，以資懲儆。
據上論斷，應依刑事訴訟法第二百九十九條第一項前段，毒品危
害防制條例第十條第二項，刑法第十一條前段、第四十七條、第
四十一條第一項前段，罰金罰鍰提高標準條例第二條，判決如主
文。
本案經檢察官呂俊儒到庭執行職務。
中　　華　　民　　國　　94　　年　　3 　　月　　2 　　日
　　　　　　　　      臺灣臺北地方法院刑事第一庭
                        審判長法  官  陳興邦
                              法  官  劉亭柏
　                            法　官　劉素如
上正本證明與原本無異。
如不服本判決，應於判決送達後10日內向本院提出上訴狀（應抄
附繕本）。告訴人或被害人如對於本判決不服者，應具備理由請
求檢察官上訴，其上訴期間之計算係以檢察官收受判決正本之日
期為準。
　　　　　　　  　　　　　　　書記官　陳俐妙
中　　華　　民　　國　　94　　年　　3 　　月　　2 　　日
